【裁判字號】    97,訴,611
【裁判日期】    971020
【裁判案由】    違反毒品危害防制條例
【裁判全文】
臺灣新竹地方法院刑事判決               97年度訴字第611號
公  訴  人  臺灣新竹地方法院檢察署檢察官
被      告  甲○○
上列被告因違反毒品危害防制條例案件，經檢察官提起公訴（97
年度毒偵字第933 號），經本院合議庭裁定依簡式審判程序判決
如下：
    主  文
甲○○施用第一級毒品，累犯，處有期徒刑柒月；扣案如附表編
號三至十一所示之第一級毒品均沒收銷燬之，扣案如附表編號十
七至十九所示之物，均沒收之。又施用第二級毒品，累犯，處有
期徒刑月；扣案如附表編號一、二所示之第二級毒品均沒收銷
燬之，扣案如附表編號十二至十七及二十所示之物，均沒收之。
應執行有期徒刑玖月；扣案如附表編號一至十一所示之第一級、
第二級毒品均沒收銷燬之，扣案如附表編號十二至二十所示之物
，均沒收之。
    事  實
一、
  (一)甲○○前因竊盜案件，經本院以95年度易字第6 號判決判處
    有期徒刑9 月，因撤回上訴而確定，又因竊盜案件，經本院
    以95年度易字第499 號判決判處有期徒刑1 年確定，復因中
    華民國九十六年罪犯減刑條例施行，上開2 罪經本院以96年
    度聲減字第380 號裁定減刑及定應執行刑為有期徒刑9 月又
    15日確定；又因公共危險案件，經本院判處罰金銀元2 萬元
    ，並經減刑為罰金銀元1 萬元確定；上開3 罪接續執行，於
    民國96年7月16日執行完畢。
  (二)甲○○前因施用毒品案件，經本院於94年11月24日以94年度
    毒聲字第461 號裁定送觀察、勒戒後，因認無繼續施用毒品
    之傾向，於95年5 月9 日執行完畢釋放出所，並由臺灣新竹
    地方法院檢察署檢察官於95年5 月8 日以95年度毒偵字第54
    6、589號及95年度毒偵緝字第40號為不起訴處分確定。
  (三)詎其仍不知悛悔，於前案觀察、勒戒執行完畢釋放後5 年內
    ，復基於施用第一級毒品海洛因及第二級毒品甲基安非他命
    之犯意，先於97年5 月13日上午9 時許，在位於新竹縣竹北
    市○○里○○路○段1396號住處，以將甲基安非他命置於玻
    璃球內以火燒烤吸食煙霧之方式，施用第二級毒品甲基安非
    他命1 次；又於97年5 月13日上午某時許，在上開地點，以
    將第一級毒品海洛因捲入香煙燃燒吸食之方式，施用第一級
    毒品海洛因1 次。嗣於97年5 月13日下午3 時50分許，與友
    人陳政錡在新竹縣竹北市○○路○ 段941 號「ＯＫ便利商店
    」內，因行跡可疑，遭警盤查，遂將其所持有如附表編號1
    、2 所示之第二級毒品甲基安非他命2 包丟棄在地上而為警
    查扣，並經警得其同意後搜索其所駕駛車牌號碼4279-TV 號
    自用小客車，並扣得其所持有如附表編號3 至10所示之第一
    級毒品海洛因8 包及如附表編號13至20所示之物，再得其同
    意至其位於新竹縣竹北市○○里○○路○段1396號住處搜索
    ，並扣得其所持有如附表編號11所示之第一級毒品海洛因1
    包及如附表編號12號所示之吸食器1 組。嗣警得其同意採集
    其尿液送驗後，結果呈嗎啡、可待因、安非他命、甲基安非
    他命等陽性反應，始悉上情。
二、案經新竹市警察局第三分局報請臺灣新竹地方法院檢察署檢
    察官偵查起訴。
    理  由
一、本件被告甲○○所犯為毒品危害防制條例第10條第1 項、第
    2 項之施用第一級、第二級毒品罪，非死刑、無期徒刑、最
    輕本刑為三年以上有期徒刑之罪，或高等法院管轄第一審之
    案件，被告於本院準備程序進行中，就被訴事實為有罪之陳
    述，經本院合議庭認合於刑事訴訟法第273 條之1 第1 項之
    規定，裁定進行簡式審判程序，合先敘明。
二、訊據被告對於上揭施用第一級毒品海洛因、第二級毒品甲基
    安非他命之犯行坦承不諱，其遭查獲後採集尿液送請臺灣尖
    端先進生技醫藥股份有限公司以GC/MS氣相層析/質譜儀法確
    認檢驗後，呈嗎啡、可待因、安非他命及甲基安非他命陽性
    反應，有該公司97年5 月22日濫用藥物檢驗報告、新竹市警
    察局辦理煙毒麻醉藥品案尿液送驗受檢人真實姓名代號對照
    表暨送驗登記簿在卷可稽（見偵查卷第43-44 頁），此外，
    復有證人陳政錡之調查筆錄及新竹市警察局第三分局搜索筆
    錄、扣押物品目錄表、照片30張（見偵查卷第9-11頁、第16
    -19 頁、第22-29 頁）附卷可憑。又扣案如附表編號1 至11
    之淡黃色結晶2 包、白色粉末9 包經送行政院衛生署草屯療
    養院鑑定結果，確均各含第二級毒品甲基安非他命及第一級
    毒品海洛因成分，此有該院97年5 月26日草療鑑字第097000
    4341鑑定書在卷可憑（見本院卷第14-16 頁）。且被告自白
    於97年5 月13日上午某時許，施用第一級毒品海洛因之時間
    ，係於起訴書所載於97年5 月13日下午6 時為警採尿往前回
    溯26小時之範圍內，堪認為同一事實，而僅係時間誤載。足
    認被告自白核與事實相符。且其前有事實欄一、(二)所示施用
    毒品之前科紀錄，亦有臺灣高等法院被告前案紀錄表附卷可
    憑。綜上所述，本案事證明確，被告施用第一級毒品海洛因
    及第二級毒品甲基安非他命之犯行堪以認定，應依法論科。
三、又被告所犯施用第二級毒品犯行部分，起訴書認被告係施用
    第二級毒品安非他命。惟安非他命、甲基安非他命固同屬安
    非他命類之中樞神經興奮劑，且俗名通常互為混用，惟2 者
    究屬不同之第二級毒品，並以甲基安非他命目前國內濫用最
    為嚴重。而施用甲基安非他命之代謝最先是去N-甲基（N-de
    me thylation）形成安非他命，而施用甲基安非他命後，在
    正常尿液PH值情況下，24小時內，有43％服用劑量以甲基安
    非他命原態排出；另施用安非他命後24小時內，有30％以安
    非他命原態排出，20％經去氮基作用及氧化作用形成苯甲酸
    ，2 ％經反應形成Norephedrine（參照行政院衛生署出版「
    物質濫用」、「常見濫用藥物檢驗方法彙編」所載）。施用
    安非他命後，其尿液不致檢出甲基安非他命陽性反應，而施
    用甲基安非他命後，其尿液可檢出甲基安非他命和其代謝物
    安非他命成分，有行政院衛生署管制藥品管理局93年11月2
    日管檢字第0930010499號函影本1 份在卷可參。是尿液經檢
    驗出甲基安非他命陽性，係施用甲基安非他命後以甲基安非
    他命原態排出者；而檢驗出安非他命陽性部分，乃施用甲基
    安非他命、安非他命均可檢驗出安非他命陽性反應。則由本
    件被告尿液經檢驗結果，呈甲基安非他命陽性反應，足以認
    定被告係施用甲基安非他命，而非安非他命。此部分業據公
    訴人當庭更正（見本院卷第47頁），併予敘明。
四、核被告所為，係犯毒品危害防制條例第10條第1 、2 項之施
    用第一級毒品海洛因罪、施用第二級毒品甲基安非他命罪。
    其施用前持有第一、二級毒品海洛因、甲基安非他命之低度
    行為，分別為其施用第一、二級毒品海洛因、甲基安非他命
    之高度行為所吸收，均不另論罪。被告所犯上開2 罪，犯意
    各別，行為不同，應予分論併罰。又被告有事實欄一、(一)所
    載之前案紀錄，並於96年7 月16日執行完畢等情，有臺灣高
    等法院被告前案紀錄表附卷可佐，被告前受徒刑之執行完畢
    後，於5 年以內故意再犯本件有期徒刑以上之2 罪，皆為累
    犯，應依刑法第47條第1 項之規定，均加重其刑。爰審酌毒
    品海洛因、甲基安非他命戕害吸食者之身心甚鉅，被告竟無
    視法律之禁止而施用，且其經觀察、勒戒後仍未戒除毒癮，
    此次又觸犯施用毒品之犯行，顯見其自制力薄弱，惟念及其
    犯後坦承犯行，態度尚可等一切情狀，分別量處如主文所示
    之刑，並定其應執行刑。
五、扣案如附表編號3 至11所示之第一級毒品海洛因9 包及如附
    表編號1 、2 所示之第二級毒品甲基安非他命2 包，均係查
    獲之毒品，其包裝即夾鍊袋因包覆毒品，顯留有該毒品之殘
    渣，與毒品間已難以分析剝離，自應整體視為毒品，均依毒
    品危害防制條例第18條第1 項前段之規定，沒收銷燬之。至
    送鑑耗損之海洛因、甲基安非他命既已滅失，自無庸再予宣
    告沒收銷燬，附此敘明。另扣得如附表編號12至17及20所示
    之物，均係被告所有供施用或預備供施用第二級毒品甲基安
    非他命所用之物，扣案如附表編號17至19所示之物，均係被
    告所有供施用第一級毒品海洛因所用之物，業據被告供承在
    卷（見本院卷第48、56頁），均應依刑法第38條第1 項第2
    款規定宣告沒收。
本案經檢察官郭進昌到庭執行職務。
中    華    民    國    97    年    10    月    20    日
                  刑事第五庭    法  官  林佑珊
以上正本證明與原本無異。
如不服本判決應於收受本判決後10日內向本院提出上訴書狀，上
訴書狀應敘述具體理由。上訴書狀未敘述上訴理由者，應於上訴
期間屆滿後20日內補提理由書狀於本院 (均須按他造當事人之人
數附繕本 )「切勿逕送上級法院」。
中    華    民    國    97    年    10    月    20    日
                                書記官  蕭惠婷
附錄論罪科刑法條：
毒品危害防制條例第10條：
施用第一級毒品者，處6月以上5年以下有期徒刑。
施用第二級毒品者，處3年以下有期徒刑。
附表：
┌──┬──────┬─────────────┬───────────┐
│編號│扣押物品目名│數  量                    │備                註  │
│    │稱          │                          │                      │
│    │            │                          │                      │
├──┼──────┼──┬──────────┼───────────┤
│1   │第二級毒品甲│1包 │檢體編號：B0000000  │在OK便利商店內查扣    │
│    │基安非他命  │    │送驗淨重：1.6454公克│                      │
│    │            │    │驗餘淨重：1.6432公克│                      │
├──┼──────┼──┼──────────┼───────────┤
│2   │第二級毒品甲│1包 │檢體編號：B0000000  │同上                  │
│    │基安非他命  │    │送驗淨重：1.9947公克│                      │
│    │            │    │驗餘淨重：1.9881公克│                      │
├──┼──────┼──┼──────────┼───────────┤
│3   │第一級毒品海│1包 │檢體編號：B0000000  │在甲○○所駕駛車牌號碼│
│    │洛因        │    │送驗淨重：0.0548公克│4279-TV 號自用小客車內│
│    │            │    │驗餘淨重：0.0516公克│黑色皮包內查扣        │
├──┼──────┼──┼──────────┼───────────┤
│4   │第一級毒品海│1包 │檢體編號：B0000000  │同            上      │
│    │洛因        │    │送驗淨重：0.0930公克│                      │
│    │            │    │驗餘淨重：0.0856公克│                      │
├──┼──────┼──┼──────────┼───────────┤
│5   │第一級毒品海│1包 │檢體編號：B0000000  │同            上      │
│    │洛因        │    │送驗淨重：0.1044公克│                      │
│    │            │    │驗餘淨重：0.1015公克│                      │
├──┼──────┼──┼──────────┼───────────┤
│6   │第一級毒品海│1包 │檢體編號：B0000000  │同            上      │
│    │洛因        │    │送驗淨重：0.1029公克│                      │
│    │            │    │驗餘淨重：0.0980公克│                      │
├──┼──────┼──┼──────────┼───────────┤
│7   │第一級毒品海│1包 │檢體編號：B0000000  │同            上      │
│    │洛因        │    │送驗淨重：0.1022公克│                      │
│    │            │    │驗餘淨重：0.0966公克│                      │
├──┼──────┼──┼──────────┼───────────┤
│8   │第一級毒品海│1包 │檢體編號：B0000000  │同            上      │
│    │洛因        │    │送驗淨重：0.0946公克│                      │
│    │            │    │驗餘淨重：0.0912公克│                      │
├──┼──────┼──┼──────────┼───────────┤
│9   │第一級毒品海│1包 │檢體編號：B0000000  │同            上      │
│    │洛因        │    │送驗淨重：0.1029公克│                      │
│    │            │    │驗餘淨重：0.0983公克│                      │
├──┼──────┼──┼──────────┼───────────┤
│10  │第一級毒品海│1包 │檢體編號：B0000000  │同            上      │
│    │洛因        │    │送驗淨重：0.1012公克│                      │
│    │            │    │驗餘淨重：0.0970公克│                      │
├──┼──────┼──┼──────────┼───────────┤
│11  │第一級毒品海│1包 │檢體編號：B0000000  │在新竹縣竹北市東海里東│
│    │洛因        │    │送驗淨重：0.3971公克│興路一段1396號住處房間│
│    │            │    │驗餘淨重：0.3912公克│內查扣                │
├──┼──────┼──┼──────────┼───────────┤
│12  │甲基安非他命│1組 │                    │同            上      │
│    │吸食器      │    │                    │                      │
├──┼──────┼──┼──────────┼───────────┤
│13  │塑膠管分裝匙│1支 │                    │在甲○○所駕駛車牌號碼│
│    │            │    │                    │4279-TV 號自用小客車內│
│    │            │    │                    │之黑色皮包中查扣      │
├──┼──────┼──┼──────────┼───────────┤
│14  │裝毒品用口紅│1個 │                    │同            上      │
│    │盒          │    │                    │                      │
├──┼──────┼──┼──────────┼───────────┤
│15  │分裝用空塑膠│52個│                    │同            上      │
│    │袋          │    │                    │                      │
├──┼──────┼──┼──────────┼───────────┤
│16  │電子磅秤    │1 臺│                    │同            上      │
├──┼──────┼──┼──────────┼───────────┤
│17  │裝毒品用棉花│1 個│                    │同            上      │
│    │棒盒        │    │                    │                      │
├──┼──────┼──┼──────────┼───────────┤
│18  │分裝用塑膠袋│12個│                    │在甲○○所駕駛車牌號碼│
│    │            │    │                    │4279-TV 號自用小客車裡│
│    │            │    │                    │黑色皮包中之棉花棒盒內│
│    │            │    │                    │查扣                  │
├──┼──────┼──┼──────────┼───────────┤
│19  │塑膠管分裝匙│1 支│                    │同             上     │
├──┼──────┼──┼──────────┼───────────┤
│20  │塑膠管分裝匙│1 支│                    │同             上     │
└──┴──────┴──┴──────────┴───────────┘


司法院資訊處製作；財團法人民間司法改革基金會備份。
